臺灣桃園地方法院刑事判決　　　　　　　　　　　　九十二年度訴字第一八二八號
　　公　訴　人　臺灣桃園地方法院檢察署檢察官
　　被　　　告　甲○○
右列被告因毒品案件，經檢察官提起公訴（九十二年度毒偵字第一一九九號、第二八
三八號），及移
六四○號），被告於本院準備程序進行中，就被訴及併案事實為有罪之陳述，經本院
告知簡式審判程序意旨，並聽取公訴人及被告之意見後，本院合議庭裁定依簡式審判
程序審理，本院判決如左：
    主  文
甲○○連續施用第一級毒品，處有期徒刑拾月，扣案之海洛因參包（驗餘淨重合計壹
點零捌公克、包裝重合計零點陸公克）、殘留有海洛因之注射針筒肆支均沒收銷燬之
；注射針筒壹支、葡萄糖粉末壹包（淨重伍點伍捌公克、包裝重壹點零肆公克）沒收
。又連續施用第二級毒品，處有徒刑陸月。應執行有期徒刑壹年貳月，扣案之海洛因
參包（驗餘淨重合計壹點零捌公克、包裝重合計零點陸公克）、殘留有海洛因之注射
針筒肆支均沒收銷燬之；注射針筒壹支、葡萄糖粉末壹包（淨重伍點伍捌公克、包裝
重壹點零肆公克）沒收。
    事  實
一、甲○○前因施用毒品案件，經本院八十六年度訴字第一六一九號裁定令入戒治處
    所施以強制戒治，嗣於民國八十九年十月十九日執行完畢而由桃園女子監獄戒治
    所釋放出所。惟其仍不知警惕，復基於施用第一、二級毒品之概括犯意，分別於
    九十二年四月十日中午十二時許、同年月十一時晚間十時許、同年九月八日晚間
    八時許、九十三年一月八日上午九時許，各在桃園縣平鎮市○○路與東西向快速
    道路路口之小魔女檳榔攤內、同縣市○○路○段旁無門號之鐵皮屋內、桃園縣龍
    潭鄉○○路一百四十八號生龍門旅社二二三室內、桃園縣平鎮市○○路五百五十
    七巷三弄二衖一號四樓內，連續施用第一級毒品海洛因三次、第二級毒品安非他
    命四次，嗣為警於(1)九十二年四月十日下午四時三十分許，桃園縣平鎮市○○路
    與東西向快速道路路口之小魔女檳榔攤內查獲，並扣得海洛因一包（驗餘淨重○
    ‧六五公克、包裝重○‧二公克）及甲○○所有供施用海洛因所用之注射針筒一
    支；(2)同年月十二日凌晨零時三十分許，在同縣市○○路○段旁無門號之鐵皮屋
    內查獲，並扣得海洛因二包（驗餘淨重合計○‧四三公克、包裝重○‧四公克）
    及殘留有海洛因之注射針筒二支；(3)同年九月九日下午二時許，在桃園縣龍潭鄉
    ○○路一百四十八號生龍門旅社二二三室內查獲，並扣得殘留有海洛因之注射針
    筒二支及甲○○所有供施用毒品時稀釋海洛因所用之葡萄糖粉末一包（淨重五‧
    五八公克、包裝重一‧○四公克，見前署九十二年度毒偵字第二八三八號卷第三
    六頁之法務部調查局鑑定通知書及本院卷第七八頁之訊問筆錄）；(4)九十三年一
    月八日下午二時許，在桃園縣平鎮市○○路五百五十七巷三弄二衖一號四樓內查
    獲，因而得知上情。
二、案經桃園縣警察局平鎮分局、中壢分局報請臺灣桃園地方法院檢察署檢察官偵查
    起訴及移送併案審理。
    理  由
一、右揭犯罪事實，業據被告甲○○於本院審理時坦承不諱（見本院卷第七八、九五
    頁），核與被告為警查獲時，經警採集其尿液送驗後，結果各呈嗎啡及安非他命
    陽性反應相符，此有臺灣檢驗科技股份有限公司濫用藥物尿液檢驗報告一紙（見
    臺灣桃園地方法院檢察署九十二年度毒偵字第一二○六號卷第三一頁，此次為前
    述(1)查獲時所檢驗之結果，嗎啡及安非他命均呈陽性反應）、法務部調查局檢驗
    通知書二紙（本院卷第一八、一五頁、此二次為前述(2)(3)查獲時所檢驗之結果，
    嗎啡及安非他命均呈陽性反應）及桃園縣衛生局不法藥物尿液檢定書一紙（見前
    署九十三年度毒偵字第六四○號卷第七七頁，此次前述(4)查獲時所檢驗之結果，
    僅有安非他命呈陽性反應）附卷可稽；並有扣案之海洛因三包（驗餘淨重合計一
    ‧○八公克、包裝重合計○‧六公克）、殘留有海洛因之注射針筒四支（此有國
    防部憲兵司令部刑事鑑識中心鑑驗通知書二紙為證、本院卷第二○、二二頁）及
    甲○○所有供施用海洛因所用之注射針筒一支、葡萄糖粉末一包（淨重五‧五八
    公克、包裝重一‧○四公克）可資佐證，足認被告前開自白與事實相符，自堪以
    採信。
二、次查被告甲○○前因施用毒品案件，經本院八十六年度訴字第一六一九號裁定令
    入戒治處所施以強制戒治，嗣於八十九年十月十九日執行完畢而由桃園女子監獄
    戒治所釋放出所等情，此有本院八十六年度訴字第一六一九號裁定及臺灣高等法
    院被告全國前案紀錄表各一份附卷可查（見前署九十二年度毒偵字第一一九九號
    卷第三八至四一頁），是被告於強制戒治執行完畢釋放後，於五年內再犯本件施
    用第一、二級毒品海洛因、安非他命之犯行，洵堪認定。本件事證明確，自應依
    法論科。
三、本件被告犯罪後，本案業經桃園縣警察局平鎮分局、中壢分局分別於九十二年四
    月十五日、九十二年九月十二日及九十三年一月十五日報請臺灣桃園地方法院檢
    察署檢察官偵查（見前開各毒偵卷首頁刑事案件報告書之收文章），該署檢察官
    就復於九十二年十二月八日起訴（非併案部分），於同年十二月二十三日繫屬於
    本院，有卷附乙○清溫○九二九二○一一九九號函為證（見本院卷第一頁），而
    毒品危害防制條例業於九十二年七月九日修正公布，並於九十三年一月九日起施
    行，有關施用第一、二級毒品（即同法第十條）部分之處罰規定新舊法均相同，
    應依同條例第三十五條第一項第三款之規定，依修正後規定處理，從而是否屬同
    條例第二十三條第二項「五年內再犯」第十條之罪而應依法追訴之規定，亦應依
    新法定之。故核被告所為，係犯修正後毒品危害防制條例第十條第一、二項施用
    第一、二級毒品罪。被告持有第一、二級毒品之低度行為，應為其進而施用之高
    度行為所吸收，均不另論罪。被告先後多次施用第一、二級毒品之行為，時間緊
    接，觸犯構成要件相同之罪，顯均係基於概括犯意為之，應依連續犯之規定，各
    論以一罪，並加重其刑。公訴人雖僅就被告所為前開(2)(3)之犯行起訴，惟被告所
    為前述(1)(4)之行為，既與前開(2)(3)施用第一、二級毒品之犯行，有連續犯之裁判
    上一罪之關係，且經檢察官移送併案審理，自為起訴效力所及，本院應併予審理
    。又被告所犯上開二罪，犯意各別，罪名不同，應分論併罰之。爰審酌被告前因
    施用毒品經強制戒治後，仍未能戒除毒癮，足認其依賴毒品已深，惟念其犯後坦
    承犯行，且所犯之罪係自戕行為等一切情狀，分別量處如主文所示之刑，並定其
    應執行刑，以資懲戒。至於扣案之粉末三包（即前述(1)(2)查獲之粉末，驗餘淨重
    合計一‧○八公克、包裝重合計○‧六公克）及注射針筒四支（即前述(2)(3)查獲
    之針筒），均經鑑定有海洛因之成分，已如前述，而包裝袋與海洛因無法析離，
    均應依毒品危害防制條例第十八條第一項前段規定諭知沒收銷燬之，而鑑驗耗損
    之海洛因，既已滅失，自無庸諭知沒收銷燬；另前述(1)(3)所查扣之注射針筒一支
    及葡萄糖粉末一包（淨重五‧五八公克、包裝重一‧○四公克），則為被告所為
    供施用海洛因所用之物，業據被告供述在卷（本院卷第七八頁），爰依刑法第三
    十八條第一項第二款之規定宣告沒收，併此敘明。
據上論斷，應依刑事訴訟法第二百七十三條之一第一項、第二百九十九條第一項前段
，修正後毒品危害防制條例第三十五條第一項第三款、第十條第一項、第二項、第十
八條第一項前段，刑法第十一條、第五十六條、第三十八條第一項第二款、第五十一
條第五款，判決如主文。
本案經檢察官林秀敏到庭執行職務。
中      華      民      國      九十三      年     六     月    十四    日
                                臺灣桃園地方法院刑事第八庭
                                    法  官      吳為平
右正本證明與原本無異。
如不服本判決，應於送達後十日內，向本院提出上訴狀。
                                    書記官      賴朱梅
中      華      民      國      九十三      年     六     月    十六    日
附錄論罪科刑法條：
修正後毒品危害防制條例第十條
施用第一級毒品者，處六月以上五年以下有期徒刑。
施用第二級毒品者，處三年以下有期徒刑。
